臺灣新北地方法院板橋簡易庭民事簡易判決
                                   109年度板簡字第2717號
原      告  宋承澔  
訴訟代理人  姜至軒律師
被      告  吳明憲  

訴訟代理人  盧之耘律師
上列當事人間請求給付票款事件，本院於民國111年1月27日言詞
辯論終結，判決如下：
    主      文
原告之訴及假執行之聲請均駁回。
訴訟費用由原告負擔。
    事實及理由
一、原告主張：
  ㈠原告執有被告所簽發如附表所示支票5紙（下稱系爭支票），
    其中附表編號1、2所示支票2紙，並經訴外人吳明熹背書，
    詎經原告提示，竟分別以存款不足或掛失空白票據之理由而
    不獲兌現，惟經核對附表編號3、4所示支票上之印章與其他
    支票均相同，足認系爭支票均係由被告所簽發，故被告應依
    票據法規定負擔保付款責任。為此，爰依票據之法律關係，
    提起本件訴訟等語。並聲明：⒈被告應給付原告新臺幣(下同
    )900萬元，及自附表所載提示日起至清償日止，按週年利率
    百分之6計算之利息。⒉願供擔保請准宣告假執行。
  ㈡對被告抗辯之陳述：
    ⒈原告曾持被告之弟吳明熹交付之被告簽發之三信銀行板橋
      分行票號TA0000000、TA0000000二紙支票獲兌現。
    ⒉另吳明熹交付系爭支票時，原告曾親耳聽聞吳明熹與被告
      通電話，且原告亦曾與被告通話確認吳明熹要將系爭支票
      交予原告，作為清償債務之用。又本件吳明熹將被告所簽
      發之支票交予原告時，均是相約臺北市八德路被告辦公室
      樓下，先由吳明熹上樓至被告工作地點後，再取交支票交
      予原告，原告亦有被告所簽名之信封，可證系爭支票應是
      被告所親自簽發，其答辯所述，應為卸責之詞。
二、被告則以：
  ㈠系爭支票非被告所簽發，係遭他人盜用印章簽發：
    本件原告主張其持有被告簽發之系爭支票，而提起本件訴訟
    ，請求被告給付系爭支票票款。惟，被告並未簽發系爭支票
    ，系爭支票係遭他人盜用印章簽發，就此犯罪事實，被告已
    報請偵警機關偵查，並經臺灣士林地方檢察署偵查認定屬實
    ，予以提起公訴，故系爭支票非被告所簽發，足堪認定。
  ㈡被告未在票據上簽名為發票行為，自不負發票人責任：
    系爭支票既非被告所簽發，而係他人盜開，揆諸最高法院51
    年台上字第3309號民事判例意旨，被告自不負發票人責任，
    且此屬絕對抗辯事由。從而，原告依系爭支票之票據關係，
    請求被告給付票款，實屬無據。
  ㈢關於原告表示有與被告電話聯繫，確認被告之弟吳明熹要將
    系爭五張支票交給原告之事實，被告否認有此事實。如果有
    此事實，被告就不會對其弟提出刑事偽造有價證券的告訴。
  ㈣陽信商業銀行南桃園分行函文所示票號TA0000000、TA000000
    0二張支票，都是吳明熹自行匯入到被告帳戶的才兌現的。
    另外，就原告主張有被告信封的部分，均否認。
  ㈤並聲明：原告之訴駁回。
三、法院之判斷：
　㈠按「支票應記載左列事項，由發票人簽名：…二、一定之金額
    。…七、發票年、月、日。…」、「欠缺本法所規定票據上應
    記載事項之一者，其票據無效」，票據法第125條第1項第2
    款、第7款、第11條第1項前段分別定有明文。關於一定之金
    額及發票年月日之記載，既為絕對必要記載事項，則支票未
    記載一定之金額及發票日者，即為欠缺票據法規定應記載之
    事項，票據自屬無效。又如基本票據行為（發票行為）因形
    式欠缺而無效者，於該票據所為之其他附屬票據行為（如背
    書、保證等行為），亦皆無效。再所謂無效，係指自始、當
    然、確定的不生效力，縱經當事人承認，亦不能使其發生效
    力（最高法院73年度台上字第1633號判決意旨參照）。本件
    原告提出系爭支票訴請被告給付票款，然被告既就該支票之
    真正性提出爭執，自應由原告就票據之真正性舉證。
　㈡查，證人吳明熹到庭證述：（你之前有沒有拿過被告開立的
    支票去向原告借錢？）我是竊取。系爭支票是其中的5張，
    大約在109年7月中下旬的時候，去被告家，趁被告去樓上拜
    拜的時候竊取的。（為何其上都已經有被告蓋印的章？）因
    為他的用票率很高，所以他可能習慣先蓋上印章。但金額、
    日期部分，是我填載的。我是在竊取後，原告分三、四次跟
    我索取。我是在我的住家附近的車上交付給原告的。（交付
    給原告的時候，有無跟被告連絡？）沒有。（被告是否知道
    竊取支票的事情？）被告不知道，是後來銀行打給被告說有
    票要兌現時，他才知道被竊取。（之前有其他被告開立的支
    票，為何有兌現？）士林地檢署開庭時，我有跟銀行通知，
    請他們不要告訴被告，我用我的戶頭轉到被告戶頭去兌現。
    所以其中40萬元是我付的，另一張100 萬元是我朋友幫我付
    的，就是不想讓被告知道。原證七信封確實是我哥哥的信封
    ，字跡也是他的沒錯，但這是因為這十年來，被告可以拿到
    電影票，我常常跟他購買團體優惠的電影票，而被告會把電
    影票裝在這個信封裡交給我，所以我有留存這些信封，而我
    竊取後，裝在這個信封裡交付給原告，因為原告要求一定要
    拿我哥哥的支票等語（見本院卷第146至148頁）。依證人吳
    明熹之前開證言，系爭支票雖係被告預先蓋印發票人印文，
    然金額、日期均為空白，而係由證人吳明熹未經被告同意竊
    取後自行填載，則系爭支票均因欠缺票據應記載事項，自始
    無效。參以證人吳明熹因上開行為，業經臺灣士林地方檢察
    署檢察官以證人吳明熹涉犯偽造有價證券、竊盜等罪嫌提起
    公訴，業據被告提出臺灣士林地方檢察署檢察官110年度偵
    緝字第1212號、第1231號起訴書附卷可稽（見本院卷弟弟15
    7至159頁），堪認證人吳明熹前開證述情節為真。從而，原
    告持無效票據請求被告給付票款，自無理由。
　㈢原告雖聲請傳喚證人呂泓陞到庭為證，並據證人呂泓陞證述
    ：（是否知道吳明熹有交付支票給原告的情形？）我知道，
    當時我在場，大約是109年7月左右，是在內湖的車上，當時
    我是坐副駕駛，車上本來還有一個原告的司機，原告坐在後
    座，後來吳明熹有上車。吳明熹上車是要拿支票給原告，因
    為票據是被告的，所以原告有再三確認吳明熹有跟被告通話
    ，我沒有跟對方通話，但確定有打電話。確定之後，吳明熹
    才交付支票給原告。（你如何知道交付的是支票？）我坐前
    座，我有看到。我不確定幾張，面額比較大，但實際金額我
    不清楚，我是透過對話內容才知道。（是否知道被告電話？
    ）不知道。（既然不清楚被告電話，如何知道電話對象是被
    告？）因為通話內容有說哥哥。（是以何種方式打電話？何
    人手機做通話？）是用吳明熹的電話，但是用電話打還是LI
    NE我不清楚等語（見本院卷第170至171頁）。依證人呂泓陞
    前開證詞，雖可認證人吳明熹交付支票給原告時，證人呂泓
    陞有在場，但證人呂泓陞對於金額、張數均不清楚，亦未與
    通話對象實際對話，則其證言仍屬空泛不清，難以認定被告
    確有同意交付或授權他人簽發系爭支票之情形，故證人呂泓
    陞所言，容難遽採。
　㈣又原告主張之前曾由吳明熹交付經被告簽發票號TA0000000、TA0000000二張支票金額共計140萬元曾經兌現，並提出原告存摺兌現資料為證，故被告確實知情云云，為被告否認。查，此部分經本院函詢陽信商業銀行南桃園分行，經該行以110年7月21日陽信南桃園字第110036號函覆以：⑴票號TA0000000、票據金額為40萬元，於109年7月28日兌現。⑵票號TA0000000、票據金額為100萬元，於109年8月19日兌現等語，有該函文附卷可稽（見本院卷第99頁），固堪認原告前透過證人吳明熹所取得以被告為發票人名義之票號TA0000000、TA0000000二張支票業經兌現，然此部分兌現情形係因證人吳明熹自行及透過友人存入，業經證人吳明熹證述如前，故原告此部分所指，亦難採信。
　㈤末原告提出原證七即被告字跡之信封，證明系爭支票係經由
    被告簽發云云，經被告否認。而此部分係因被告曾經以該信
    封裝電影票交付予證人吳明熹，而由證人吳明熹所保管，並
    非被告因系爭支票所簽署交付，業由證人吳明熹證述如前，
    原告復未進一步舉證，故原告此部分主張，亦難採認。
四、綜上所述，本件原告既無法證明系爭支票之真正性，則其依
    票據之法律關係，請求被告給付900萬元，及自附表所載提
    示日起至清償日止，按週年利率百分之6計算之利息，為無
    理由，應予駁回。又原告之訴既經駁回，其假執行之聲請，
    即失所依憑，應併予駁回。
五、本件事證已臻明確，兩造其餘之攻擊防禦方法及所提證據，
    於判決結果不生影響，爰不一一論列，併此敘明。
六、訴訟費用負擔之依據：民事訴訟法第78條。
中　　華　　民　　國　　111 　年　　3 　　月　　10　　日
                  臺灣新北地方法院板橋簡易庭
                        法  官  陳怡親
以上為正本係照原本作成。
如不服本判決，應於送達後20日內，向本院提出上訴狀並表明上
訴理由，如於本判決宣示後送達前提起上訴者，應於判決送達後
20日內補提上訴理由書（須附繕本）。
中　　華　　民　　國　　111 　年　　3 　　月　　10　　日
                        書記官  劉芷寧
附表：
編號 支票號碼 付款人 發票日 票面金額 (新臺幣) 提示日（利息起算日 退票理由 1 DA0000000 玉山銀行民權分行 109年7月28日 150萬元 109年9月7日 存款不足 2 DA0000000 玉山銀行民權分行 109年8月3日 150萬元 109年9月8日 存款不足 3 TA0000000 三信銀行板橋分行 109年7月14日 280萬元 109年9月10日 掛失空白票據 4 TA0000000 三信銀行板橋分行 109年7月22日 200萬元 109年9月10日 掛失空白票據 5 TA0000000 三信銀行板橋分行 109年8月7日 120萬元 109年9月9日 存款不足